臺灣屏東地方法院民事裁定
111年度消債聲字第36號
聲  請  人  
即 債務 人  連育屏  

代  理  人  黃耀平律師
相  對  人  
即 債權 人  臺灣土地銀行股份有限公司

法定代理人  何英明  
代  理  人  劉建顯  
相  對  人  
即 債權 人  國泰世華商業銀行股份有限公司

法定代理人  郭明鑑  
代  理  人  王行正  
相  對  人  
即 債權 人  兆豐國際商業銀行股份有限公司

法定代理人  張兆順  
代  理  人  林勵之  
相  對  人  
即 債權 人  聯邦商業銀行股份有限公司


法定代理人  林鴻聯  


相  對  人  
即 債權 人  遠東國際商業銀行股份有限公司

法定代理人  周添財  
代  理  人  鄒永展  
相  對  人  
即 債權 人  元大商業銀行股份有限公司


法定代理人  翁健    
代  理  人  黃勝豐  
相  對  人  
即 債權 人  玉山商業銀行股份有限公司


法定代理人  黃男州  
代  理  人  朱逸君  
相  對  人  
即 債權 人  凱基商業銀行股份有限公司


法定代理人  魏寶生  
代  理  人  孫碧珠  
相  對  人  
即 債權 人  中國信託商業銀行股份有限公司


法定代理人  利明献  


相  對  人  
即 債權 人  磊豐國際資產管理股份有限公司

法定代理人  張司政  


相  對  人  
即 債權 人  滙誠第一資產管理股份有限公司

法定代理人  莊仲沼  


相  對  人  
即 債權 人  均和資產管理股份有限公司

法定代理人  朱祐宗  
代  理  人  陳怡穎  

相  對  人  
即 債權 人  衛生福利部中央健康保險署

法定代理人  李伯樟  


相  對  人  
即 債權 人  交通部公路總局高雄市區監理所苓雅監理站

法定代理人  陳崑山  


相  對  人  
即 債權 人  新加坡商艾星國際有限公司台灣分公司

法定代理人  曾慧雯  


相  對  人  
即 債權 人  摩根聯邦資產管理股份有限公司

法定代理人  李文明  
代  理  人  陳俊嘉  
相  對  人  
即 債權 人  高雄市政府交通局

法定代理人  張淑娟  
上列當事人因消費者債務清理事件聲請復權，本院裁定如下：
    主  文
債務人連育屏准予復權。
    理  由
一、按債務人有下列各款情形之一者，得向法院為復權之聲請：
    一、依清償或其他方法解免全部債務；二、受免責之裁定確
    定；三、於清算程序終止或終結之翌日起三年內，未因第14
    6條或第147條之規定受刑之宣告確定；四、自清算程序終止
    或終結之翌日起滿5年，消費者債務清理條例第144條（下稱
    消債條例）定有明文。
二、本件聲請意旨略以：聲請人前經本院以110年度消債職聲免
    字第64號裁定免責確定，茲因聲請人已受免責之裁定確定，
    爰依消債條例第144條第2款規定聲請復權等語。
三、查聲請人主張之上開事實，業經本院依職權調取110年度消
    債職聲免字第64號依職權裁定免責事件卷宗全卷核閱屬實。
    是聲請人既已受免責之裁定確定，依前揭說明，其向本院聲
    請復權，於法有據，爰裁定如主文。
中　　華　　民　　國　　111 　年　　5 　　月　　30　　日
                  民事庭  法　官　曾吉雄
上為正本係照原本作成。
如不服本裁定，應於裁定送達後10日內，以書狀向本院提出抗告
，並繳納抗告費新臺幣1千元。
中　　華　　民　　國　　111 　年　　5 　　月　　30　　日
  　                      書記官　鄭美雀